【裁判字號】    99,交聲,3112
【裁判日期】    991213
【裁判案由】    聲明異議
【裁判全文】
臺灣高雄地方法院交通事件裁定        99年度交聲字第3112號
原處分機關  交通部公路總局高雄區監理所
異  議  人
即受處分人  楊詩萱
上列異議人即受處分人因違反道路交通管理處罰條例事件，對於
交通部公路總局高雄區監理所中華民國99年7 月28日所為之處分
（原處分：高監營裁字第裁80-NJ0000000號），聲明異議，本院
裁定如下：
    主  文
異議駁回。
    理  由
一、異議意旨略以：異議人即受處分人楊詩萱（下稱受處分人）
    所有之車牌號碼M5X-269 號普通重型機車，於民國98年9 月
    19日20時23分許，行經高雄縣鳳山市○○路與384 巷巷口時
    ，遭員警以駕駛人駕車行經有燈光號誌管制之交岔路口闖紅
    燈為由開單舉發，然受處分人因父親住院，且病況不樂觀，
    故受處分人當時一直待在醫院未離開，亦未騎乘上開機車，
    不知為何會被拍到闖紅燈照片，為此依法聲明異議，請求撤
    銷原處分等語。
二、按汽車駕駛人，行經有燈光號誌管制之交岔路口闖紅燈者，
    處新臺幣（下同）1 千8 百元以上5 千4 百元以下罰鍰，並
    記違規點數3 點，道路交通管理處罰條例第53條第1 項、第
    63條第1 項第3 款分別定有明文；又汽車駕駛人之行為，經
    以科學儀器取得證據資料證明其行為違規，而當場不能或不
    宜攔截製單舉發者，得逕行舉發，同法第7 條之2 第1 項第
    7款亦著有明文。經查：
(一)受處分人所有之上開機車，於上開時間行經高雄縣鳳山市○
    ○路與384 巷巷口時，經高雄縣政府警察局交通隊以駕車行
    經有燈光號誌管制之交岔路口闖紅燈為由逕行舉發，原處分
    機關即交通部公路總局高雄區監理所因而裁處受處分人2 千
    7 百元罰鍰，並記違規點數3 點等情，此為受處分人所不爭
    執，並有高雄縣政府警察局高縣警交字第NJ0000000 號舉發
    違反道路交通管理事件通知單、交通部公路總局高雄區監理
    所高監營裁字第裁80-NJ0000000號違反道路交通管理事件裁
    決書各1 份以及違規採證照片3 張（其中1 張係以科學儀器
    將違規車輛車牌放大之照片）在卷可稽，此部分事實堪予認
    定。
(二)受處分人雖辯稱其未於前揭時間，騎乘上開機車行經上開路
    口時云云。惟本件於上揭時、地遭照相儀器拍攝之普通重型
    機車，其車牌號碼確為M5X-269 號無誤，此有上開將車牌號
    碼放大之照片1 張可查。又依違規採證照片及該違規照片上
    方各欄位數據所示，受處分人之上開機車係於98年9 月19日
    20時23分許，於紅燈亮起1.6 秒時被拍到第1 張違規照片，
    此時上開機車位置係在該交岔路口行人穿越道上（機車前輪
    已超越人行道），再於同日20時23分許，紅燈亮起2.7 秒時
    被拍到第2 張違規照片，此時上開機車已越過該交岔路口而
    向前行進，且車速為每小時35公里，是本件受處分人之上開
    機車確有駕車行經有燈光號誌管制之交岔路口闖紅燈之違規
    情形，應堪認定。況且，受處分人上開異議理由，僅屬自我
    說詞，並無證據可資證明，受處分人亦未說明何以受處分人
    所有之上開機車於上揭時間會出現於上開地點，或者提出上
    開機車係由其他第三人使用之事證供本院調查，是受處分人
    上開異議理由，本院自無法遽以採信。
三、綜上所述，受處分人上開機車於上揭時、地有闖越紅燈之違
    規情事既可認定，故原舉發單位依照上述規定，對於受處分
    人掣單舉發，尚難認有何違誤之處，是原處分機關依道路交
    通管理處罰條例第53條第1 項、第63條第1 項第3 款規定以
    及違反道路交通管理事件統一裁罰基準表之相關內容，裁處
    受處分人罰鍰2 千7 百元，並記違規點數3 點，於法並無不
    合。故本件異議並無理由，應予駁回。
四、據上論斷，應依道路交通案件處理法第19條，裁定如主文。
中    華    民    國    99    年    12    月    13    日
                        交通法庭  法  官  陳芸珮
以上正本證明與原本無異。
如不服本裁定，應於收受送達後5 日內向本院提出抗告狀。
中    華    民    國    99    年    12    月    13    日
                                  書記官  鄭筑尹

司法院資訊處製作；財團法人民間司法改革基金會備份。
